# 有关资产负债表的填列方式的几个问题

提问人：yjhly2011 时间：2020-06-26 15:33:06
各位好，根据三项新准则（新金融、新收入、新租赁）的规定，结合之前准则的规定，对于一些资产负债表的填列，有几个问题：
1 、预付账款-房租租赁款的期末借方余额，为什么要分类到其他流动资产项目填列，原因是什么？
2 、自资产负债表日起一年内到期的应予以清偿的租赁负债的期末账面价值在“一年内到期的非流动负债”项目反映，原因是什么？
3 、“应收票据”项目，反映资产负债表日以摊余成本计量的、企业因销售商品、提供服务等收到的商业汇票，包括银行承兑汇票和商业承兑汇票。该项目应根据“应收票据”科目的期末余额，减去“坏账准备”科目中相关坏账准备期末余额后的金额填列。问题：如果是收到的银行承兑汇票，可以判断是无风险的，可以不计提坏账准备吗，即只针对商业承兑汇票计提。
4 、 2020 年注会教材《会计》第 452 页中提到：预付账款项目应根据预付账款和应付账款科目所属各明细科目的期末借方余额合计数，减去坏账准备科目中相关坏账准备期末余额后的金额填列。预付账款要计提坏账准备吗，这个在“关于修订印发 2019 年度一般企业财务报表格式的通知财会（财会〔 2019 〕 6 号）”中并没有提及。
谢谢！

回答人：chenyiwei
1 、类似于以前的待摊费用，一般列报为其他流动资产。
2 、这是资产、负债的流动/非流动区分的一般要求，类似情况也很多见。
3 、根据实际情况判断是否有必要计提坏账准备。如一些信誉较差的中小银行开出的银行承兑汇票也不排除应计提坏账准备。
4 、预付账款也可能需要计提坏账准备。预付账款的减值风险来源于两类：（ 1 ）供应商（债务人）信用风险，即已预付款项但不能收到所订购的货物；（ 2 ）所订购的货物本身的减值（该货物或使用该货物加工的产品的市价下跌）风险。这两类风险不会同时遇到，需根据具体情况分析哪一项是主要风险。

提问人：yjhly2011 时间：2020-06-28 09:41:00
陈版主您好， 1 、 2 两项根据您所述明白了。 3 、 4 项，比如上市公司，可以根据自身公司的情况，有不同的处理方式吗，即针对于银行承兑汇票，是否可以不计提坏账准备，这样处理是否符合会计准则的要求。看最近的看报，有的上市公司未针对预付账款计提坏账准备，应该也是符合会计准则的吧

回答人：chenyiwei
这取决于管理层对债权可收回金额和信用风险的判断。